# 需要安装的橱柜销售收入确认时点

提问人：jiuzhouhaotian 时间：2013-01-30 23:19:38
橱柜生产企业，无建筑安装资质，销售的橱柜需要安装，全部收入缴纳增值税。 企业按照订单要求采购原材料，加工成型材后，运到施工工地，此时按照合同要求，作为委托方的房地产企业要求开具合同金额65%的发票，次月结款；企业人员负责安装，安装完成并验收后，开具合同金额13%的发票，次月结款；竣工结算后，开具合同金额22%的发票，次月结17%的款，剩余的5%作为质保金， 1 年半后结清。 安装过程需要支付的费用包括工资、辅助材料等，安装成本占项目总成本的比重20%。 上述经营模式未发生坏账，且委托方能够按照合同及时付款。成本能够可靠估计。 请问收入确认时点，是型材出库，还是安装验收？

回答人：chenyiwei
此时的安装属于重大合同义务，适用需要安装和检验的商品销售收入的确认模式。 需要考虑在安装完成并通过验收后到竣工结算这段时间内，是否还可能发生导致收入不能确认或者金额不能可靠计量的重大不确定性事项。如果总价款在合同中一开始就已经约定，后续不再进行重大调整；历史经验证明在安装完成通过验收后均可保证足额收到合同约定的货款，质保期内也未发生过重大的三包支出，则可以在安装完成通过验收后确认 100 ％的收入。